臺灣士林地方法院刑事判決　　　　　　93年度交簡上字第73號
上　訴　人　乙○○
即　被　告
上列上訴人即被告因公共危險案件，不服本院士林簡易庭於民國
93 年9月17日所為之93年度士交簡字第1574號第一審刑事簡易判
決（聲請簡易判決處刑案號：臺灣士林地方法院檢察署93年度偵
字第7036號）提起上訴，本院管轄之第二審合議庭判決如下：
    主  文
上訴駁回。
    事  實
一、乙○○明知服用酒類會導致不能安全駕駛動力車輛，於民國
    93年6 月20日下午7 時許，在臺北市○○區○○街71巷38
    弄1 號10樓飲用藥酒1 杯後，已達到不能安全駕駛動力交通
    工具之程度，竟仍於同日下午8 時15分許（處刑書誤載為52
    分），騎乘車牌號碼ＡＥＴ─411 號重型機車，行經臺北市
    內湖區○○路○ 段26巷口，為警攔檢盤查，經測試其呼氣所
    含酒精濃度，發現高達每公升0.77毫克，始查知上情。
二、案經台北市政府警察局內湖分局報請臺灣士林地方法院檢察
    署檢察官偵查並聲請簡易判決處刑。
    理  由
一、訊據被告乙○○雖不否認其於前揭時、地飲酒及騎乘車牌號
    碼ＡＥＴ─411 號重型機車，嗣經警攔檢測試其呼氣酒精濃
    度之事實，惟矢口否認涉有前開公共危險之犯行，辯稱：伊
    於當日下午7 時許僅在家喝一杯八分滿之藥酒，伊當時騎機
    車欲前往康樂派出所調解，不可能呈酒醉狀態，否則如何洽
    談調解；又伊出門前頭上曾塗有史帝富保麗娜液藥品，該藥
    品內含濃烈焦油成份，員警恐因此誤認有酒味；另伊接受酒
    測時，酒測器失靈，係經員警敲、打、拍、碰辦公桌數分鐘
    後，始進行測試，以如此方式使用酒測器，其準確度實無法
    令人順服，伊以為其酒測值為0.07云云。經查：
（一）被告於前述時、地經警方以酒精測試器測試其呼氣酒精濃
      度高達每公升0.77毫克乙節，業據證人即臺北市政府警察
      局內湖分局警員甲○○到庭結證稱：當時伊是巡邏勤務，
      晚上8 點伊和替代役在金湖路往康寧路方向等紅綠燈，伊
      發現被告從後面紅磚人行道騎過來未停下而闖紅燈，伊就
      追到康寧路3 段把他攔下來，並告知被告闖紅燈違規事實
      ，被告一開口即發現其酒後騎車，伊就請人帶酒測器來，
      測出來是0.77毫克，也有給被告看，後來剛好電池沒電又
      斷電，沒辦法列印，為慎重起見所以請被告回派出所重新
      測一次，後來回到所裡，主機再插一次讓它充電，後來伊
      主管出來，他知道握把還有一個9 伏特的電池，就將它重
      新換過，換好後就檢視正常可以測，那時被告就跟伊等說
      ，其有認識警局的人不讓伊測，想要離開，伊主管就很生
      氣，說這是公共危險罪，被告後來發現請求未果，才同意
      酒測測出來是0.80毫克等語綦詳，並有酒精測試紀錄表及
      舉發違反道路交通管理事件通知單各一份在卷可佐，顯見
      警員於當日實施酒測時，係因酒測器電力不足無法列印測
      試結果，始進行第二次酒測，非如被告所稱係酒測器失靈
      。況該酒測器（器號4947／041114）確由經濟部標準檢驗
      局於92年7 月10日檢驗合格，檢定有效期間為1 年等情，
      有經濟部標準檢驗局呼氣酒精測試器檢定合格證書在卷足
      憑，是被告所辯：懷疑當時酒精測試器故障云云，純屬臆
      測之詞，自不足採。足見被告於第1 次之酒測確係於機器
      正常後才施測，其結果應屬正確。
（二）又本件酒精測試之方法，係由被告對測試器吹氣加以檢測
      ，與被告身上氣味如何無關，故不論被告所辯其使用含焦
      油成份藥品致身上有煙酒味一節是否為真，均不致影響酒
      精測試之結果甚明。參以被告對其於當日在騎乘機車前曾
      飲用藥酒一節，亦自承無諱，足認其經測試之酒精濃度超
      過標準，確係因飲酒之結果。且觀之卷附被告於派出所製
      作筆錄及酒測之錄影帶，被告於派出所作酒測後，酒測器
      即顯示為0.80毫克，之後被告一再向警員爭執之前所做之
      酒測值為0.77毫克，為何回來派出所變成0.80毫克，並未
      見員警有對該酒測器敲、打、拍、碰等情，有本院勘驗筆
      錄附卷為憑，足見被告所辯員警有對該酒測器敲、打、拍
      、碰，其酒測值應為0.07云云，顯不足採信。
（三）且按當人飲酒後，呼氣酒精濃度達到每公升0.5 毫克時，
      會反應較慢、感覺減低，將影響駕駛；呼氣酒精濃度達到
      每公升0.75毫克時，將造成思考、個性及行為之改變；呼
      氣酒精濃度達到每公升1.0 毫克時，將造成步態不穩、噁
      心嘔吐、精神混惑不清晰，有行政院國軍退除役官兵輔導
      委員會臺北榮民總醫院88年8 月5 日（88）北總內字第
      26868 號函可憑，再參以被告為警查獲後，警員對之所做
      之觀察結果，認被告對員警之指揮反應遲緩，駕駛判斷力
      ，顯然欠佳，且駕駛過程，行駛人行道、闖紅燈，顯然無
      法正常駕駛，又於訊問過程中，有含糊不清、多話等情況
      ，此有測試觀察紀錄表在卷可資佐證，本件被告於飲酒後
      其呼氣所含酒精濃度達每公升0.77毫克，如以一般人之標
      準而言，已有思考及行為改變之情形，顯然因飲酒而影響
      其本身之注意力及協調性，則其因飲酒所引起之生理作用
      已無法如未飲酒般正常辨識車前狀況及操控機車，仍貿然
      騎乘機車，致對員警之指揮反應遲緩，且未正常行駛，足
      認被告已無法安全駕駛動力交通工具，至臻明確，被告雖
      辯稱：完全無醉意云云，顯係意圖飾卸之詞，自非可採。
      至被告其後於派出所之酒測值雖為0.80毫克，惟衡情酒精
      於人體內發酵常因時間而有異，是以測出來的數值因而有
      可能不同，惟本院乃以對被告較為有利之認定，而採第一
      次所做之酒測值0.77為依據，原處刑書所載之酒測值為
      0.80，爰予以更正，附此敘明。
（四）綜上所述，本件事證明確，被告犯行堪以認定，應依法論
      科。
二、核上訴人即被告乙○○所為，係犯刑法第185 條之3 之服用
    酒類不能安全駕駛動力交通工具而駕駛罪。原判決認上訴人
    罪證明確，援引刑事訴訟法第449 條第1 項前段、第3 項、
    第454 條第2 項，刑法第185 條之3 、第41條第1 項前段，
    罰金罰鍰提高標準條例第2 條之規定，判處上訴人拘役25日
    ，並諭知易科罰金之折算標準，認事用法並無不當，量刑亦
    屬妥適。上訴人仍執上開辯詞否認犯罪，並指摘原判決不當
    ，核非可採，其上訴為無理由，應予駁回。
據上論斷，應依刑事訴訟法第455 條之1 第1 項、第3 項、第
368 條，判決如主文。
本案經檢察官鄭世揚到庭執行職務。
中　　華　　民　　國　　94　　年　　2 　　月　　2 　　日
                  刑事第三庭審判長法  官  李正紀
                                  法  官  吳祚丞
                                  法  官  王俊雄
以上正本與原本無異。
本件判決不得上訴。
                                  書記官  許秋莉
中　　華　　民　　國　　94　　年　　2 　　月　　2 　　日
